---
title: "Funciones_oficiales"
author: "Daphne Arenas"
date: '2022-09-25'
output: html_document
---

#Cargando librerias
```{r}
library(tidyverse)
library(lubridate)
```

#Funcion para tener ordenados las variables pero en formato de cada dia y año (NO PROMEDIOS)
```{r}
datos_ordenados_tabla <- function(ruta,variable_vector,year_init,year_end,columna_fecha){
  estacion <- readr::read_csv(ruta)
  fechacorr <-  as.Date(pull(estacion[columna_fecha]),'%Y/%m/%d')
  dia <- as.numeric(format(fechacorr,'%d'))
  mes <- as.numeric(format(fechacorr,'%m'))
  year <- as.numeric(format(fechacorr,'%Y'))
  estacion_fecha <- cbind(estacion,dia,mes,year) 
  estacion_fecha_sel <- estacion_fecha %>% select(columna_fecha, dia, mes, year, all_of(variable_vector))
  estacion_fecha_sel_filtro <- filter(estacion_fecha_sel, year>=year_init & year<=year_end)
  return(estacion_fecha_sel_filtro)
}
```
##Poniendo a prueba
```{r}
datos_ordenados_tabla(ruta="Tumbes formato csv/000132.csv",variable_vector=c("Tmax (C)","Tmin (C)"), 2000, 2014, columna_fecha="Fecha")
```
## Viendo los NAN que hay en la variable
```{r}
#Variable elegida: T min
Tmin_corregido <- datos_ordenados_tabla(ruta="Tumbes formato csv/000132.csv",variable_vector="Tmin (C)", 2000, 2014, columna_fecha="Fecha")

meses <- c("Ene" , "Feb", "Mar" ,"Abr" ,"May" ,"Jun", "Jul" ,"Ago" ,"Set" ,"Oct" ,"Nov", "Dic")
#Viendo los NaN
Tmin_NA_puerto_maldonado <- Tmin_corregido %>%  
  group_by(year,mes) %>%
  summarise(Tmin_contando = sum(is.na(`Tmin (C)`))) %>% 
  pivot_wider(names_from = mes, values_from = Tmin_contando) %>%
  rename_at(c(2:13),~meses) %>% # error al seleccionar los numeros de las columnas
  rename("Año"=year)
Tmin_NA_puerto_maldonado
```
##Representación gráfica de los datos nulos de la variable
```{r}
grafica_nulos <- data.matrix(Tmin_NA_puerto_maldonado[,-c(1)])
rownames(grafica_nulos) <- paste("Año", 2000:2014)
heatmap(grafica_nulos,col = hcl.colors(50))
```
### Usando la función para tener ordenado los datos de la variable elegida
```{r}
Tmin_promedio_anual <- Tmin_corregido %>%
  group_by(year,mes) %>%
  summarise(Tmin_m = mean(`Tmin (C)`))%>% #en el mean, pones el dato de la variable que quieres sacar promedio
  mutate(Tmin_m = round(Tmin_m,1))%>% #para tener 1 decimal en Tmin
  pivot_wider(names_from = mes, values_from = Tmin_m)%>% 
  rename_at(c(2:13),~meses) %>% 
  mutate(Prom=rowMeans(across("Ene":"Dic"))) %>%
  mutate(Prom=round(Prom,1)) %>% 
  rename("Año"=year)
Tmin_promedio_anual
```
## Exportando
```{r}
estacion <- "000132 T min"
write.csv(Tmin_promedio_anual, file=paste0(estacion,'.csv'))
```


#Intento de sacar promedio anual: error
```{r}
funcion_prueba <- function(ruta,variable,year_init,year_end,columna_fecha){
  estacion <- readr::read_csv(ruta)
  fechacorr <-  as.Date(pull(estacion[columna_fecha]),'%Y/%m/%d')
  dia <- as.numeric(format(fechacorr,'%d'))
  mes <- as.numeric(format(fechacorr,'%m'))
  year <- as.numeric(format(fechacorr,'%Y'))
  estacion_fecha <- cbind(estacion,dia,mes,year) 
  estacion_fecha_sel <- estacion_fecha %>% select(columna_fecha, dia, mes, year, variable)
  estacion_fecha_sel_filtro <- filter(estacion_fecha_sel, year>=year_init & year<=year_end)
  meses <- c("Ene" , "Feb", "Mar" ,"Abr" ,"May" ,"Jun", "Jul" ,"Ago" ,"Set" ,"Oct" ,"Nov", "Dic")
#hasta aca funciona
  variable_anual <- estacion_fecha_sel_filtro %>%
  #mutate("Tmin (C)") %>% 
  group_by(year,mes) %>%
  summarise(var_m = mean(variable))%>% 
  mutate(var_m = round(var_m,1))%>% #para tener 1 decimal en Tmin
  pivot_wider(names_from = mes, values_from = Tmin_m)%>% 
  rename_at(c(2:13),~meses) %>% 
  mutate(Prom=rowMeans(across("Ene":"Dic"))) %>%
  mutate(Prom=round(Prom,1)) %>% 
  rename("Año"=year)
  return(variable_anual)
}
```

```{r}
funcion_prueba(ruta="Tumbes formato csv/000132.csv",variable=c("Tmax (C)"), 2000, 2014, columna_fecha="Fecha")
```
##Viendo el error: la doble comilla 
```{r}
station_wtime_sel_filter %>%
  group_by(year,mes) %>%
  summarise(Tmin_m = mean("Tmin (C)"))%>% #aca deberia ser `Tmin (C)`
  mutate(Tmin_m = round(Tmin_m,1))%>% #para tener 1 decimal en Tmin
  pivot_wider(names_from = mes, values_from = Tmin_m)%>% 
  rename_at(c(2:13),~meses) %>% 
  mutate(Prom=rowMeans(across("Ene":"Dic"))) %>%
  mutate(Prom=round(Prom,1)) %>% 
  rename("Año"=year)
```

```{r}
#colocando texto a ver si se guarda en github
```

